# 公司抵债获得几根金条，准备变现，年底请问如何进行账务处理？

提问人：hcl1986 时间：2013-01-10 10:49:33
回复 hunaipeng 的帖子
不属于货币性资产吧，未来流入的经济利益不确定，我认为应该计入其他非流动资产。

回答人：chenyiwei
对于持有的易于变现的贵金属，如果有意图在近期内变现的，可以列报为其他流动资产，也可接受列报为交易性金融资产的做法。